臺灣臺中地方法院民事裁定
111年度消債更字第77號
聲請人(即   
債務人)     阮裕栩（原名阮文稘）




上列當事人聲請消費者債務清理事件，本院裁定如下：
    主    文
債務人阮裕栩（原名阮文稘）自中華民國111年10月6日下午4時
起開始更生程序。
本件更生程序之進行由辦理更生執行事務之司法事務官為之。
    理    由
一、按債務人不能清償債務或有不能清償之虞，且無擔保或無優
    先權之本金及利息債務總額未逾新臺幣（下同）1,200萬元
    者，於法院裁定開始清算程序或宣告破產前，得向法院聲請
    更生；債務人對於金融機構負債務者，在聲請更生或清算前
    ，應向最大債權金融機構請求協商債務清償方案，或向其住
    、居所地之法院或鄉、鎮、市、區調解委員會聲請債務清理
    之調解；又法院開始更生程序之裁定，應載明其年、月、日
    、時，並即時發生效力，消費者債務清理條例第3條、第42
    條第1項、第45條第1項、第151條第1項分別定有明文。
二、本件聲請人即債務人阮裕栩（原名阮文稘，下稱債務人）聲
    請意旨略以：債務人平均每月收入約25,500元，扣除每月生
    活之必要費用及扶養費後，實不足清償無擔保或無優先權債
    務合計約1,627,976元，前曾向最大債權金融機構聲請消費
    者債務清償條例之前置協商，惟協商不成立，爰請求准予裁
    定開始更生等語。
三、經查：債務人主張之上開事實，業據提出之債權人清冊、財
    產收入狀況說明書、債務人清冊、戶籍謄本、臺中市太平區
    低收入戶證明書、財團法人金融聯合徵信中心債權人清冊及
    當事人綜合信用報告、全國財產總歸戶財產查詢清單、財政
    部中區國稅局大屯稽徵所107-109年度綜合所得稅各類所得
    資料清單、勞工保險被保險人投保資料表、存摺明細、薪資
    表、房屋租賃契約書及相關支出及費用收據等在卷可證，並
    據債務人提出之前置協商不成立通知書所載，債務人於110
    年間申請前置協商，因無法負擔台新銀行提供之還款方案而
    協商不成立等情，堪認債務人前開主張屬實。此外，債務人
    尚無經法院裁定開始清算或宣告破產之情事，復查無債務人
    有消費者債務清理條例第6條第3項、第8條或第46條各款所
    列之事由存在，則債務人聲請更生，即屬有據，應予准許，
    爰裁定如主文第1項所示。
四、次按，法院開始更生程序後，得命司法事務官進行更生程序
    ，消費者債務清理條例第16條第1項亦有明文，併裁定如主
    文第2項。
中　　華　　民　　國　　111 　年　　10　　月　　6 　　日
                臺灣臺中地方法院民事庭  
                      法  官  王奕勛
上開正本係照原本作成。　　　　　　　　　　　
本件不得抗告。
中　　華　　民　　國　　111 　年　　10　　月　　6 　　日
                      書記官